【裁判字號】    95,台上,7061
【裁判日期】    951221
【裁判案由】    違反毒品危害防制條例
【裁判全文】
最高法院刑事判決            九十五年度台上字第七０六一號
上  訴  人  甲○○
            乙○○
            丙○○
            丁○○
上列上訴人等因違反毒品危害防制條例案件，不服台灣高等法院
台中分院中華民國九十五年十月十一日第二審判決（九十五年度
上重訴字第二四號，起訴案號：台灣彰化地方法院檢察署九十四
年度偵字第一八九七、二一九四、二九五一、三三七八、三七四
九號），提起上訴，本院判決如下：
    主  文
原判決關於乙○○部分撤銷，發回台灣高等法院台中分院。
其他上訴駁回。
    理  由
本件分三部分說明之。
一上訴人乙○○（即撤銷發回）部分：
原判決認定上訴人乙○○與男友甲○○於民國九十三年十一月至
九十四年三月間，在彰化縣內，分別與丁○○、或丙○○共同意
圖營利，陸續販賣第一、二級毒品海洛因、安非他命予許漢樂、
黃泉閔、葉閔森、劉明輝及黃俊凱等人等情。因而撤銷第一審關
於乙○○部分之判決，改判依想像競合犯之例論處上訴人乙○○
共同連續販賣第一級毒品罪刑。固非無見。
惟查，(一)、第一審檢察官起訴事實，指訴上訴人乙○○與甲○○
基於營利之意圖，出資販入第一級毒品海洛因及第二級毒品安非
他命，其中一次係於九十四年三月五日下午某時，以新台幣（下
同）一萬五千元向卓易宗購買安非他命半兩等情，認乙○○與甲
○○有共同「販入」毒品之犯罪事實。乃原判決對此部分乙○○
是否構成販入毒品罪責漏未審究及論處，自有已受請求事項未予
判決之違法。(二)、檢察官起訴意旨認上訴人乙○○與甲○○、丁
○○、丙○○四人共同販賣毒品，均為共同正犯。但原判決卻認
定乙○○、甲○○與丁○○，或與丙○○分別為共同正犯，惟未
詳細說明其認定與起訴事實不符之理由尚屬理由不備。(三)、依原
判決附表一之(一)及附表二之(一)認定之事實，係記載乙○○與甲○
○、丁○○於九十三年十一月至九十四年一月間，各約十二次，
分別販賣第一級毒品海洛因或第二級毒品安非他命予許漢樂，並
未認定有何一行為同時販賣海洛因及安非他命予許漢樂，或其他
人之事實；其理由欄亦未論如何認定乙○○係一行為同時販賣
海洛因及安非他命之證據及理由，則其理由謂乙○○一次販賣毒
品海洛因及安非他命予許漢樂，所犯販賣第一級毒品罪及第二級
毒品罪，為想像競合犯，應從一重販賣第一級毒品罪處斷云云（
見原判決第十六頁第三行至第六行），即無所依據，前後不一，
亦屬理由矛盾。本件乙○○之上訴意旨，指摘原判決此部分為不
當，非無理由，應認有撤銷發回更審之原因。至原判決認為乙○
○無罪（理由欄丁段、即不另為無罪諭知）部分，因與前開發回
之有罪部分，有審判不可分之關係，爰一併發回更審。又此部分
原判決以甲○○在原審否認犯行，而認為不能證明甲○○、乙○
○犯罪。但此部分犯行，有合法監聽之通訊監察譯文附卷為證；
且乙○○於警詢中，亦承認該監聽錄音帶中之女子聲音，係伊本
人沒錯（見彰化縣警察局和美分局第0000000000號卷
第九頁）。此事證是否足以證明此部分犯罪？非無深入研求之餘
地。案經發回，對此允宜詳細審究明白。附此明。
二上訴人丁○○、丙○○（即上訴駁回）部分：
按刑事訴訟法第三百七十七條規定，上訴於第三審法院，非以判
決違背法令為理由，不得為之。是提起第三審上訴，應以原判決
違背法令為理由，係屬法定要件，如果上訴理由並未指摘原判決
有何違法，自應認其上訴為違背法律上之程式，予以駁回。本件
上訴人丁○○上訴意旨，僅泛詞原判決違反刑事訴訟法第三百七
十九條第十款及第十四款一語而已，並未具體指摘原判決有何違
背法令；另上訴人丙○○上訴意旨，則稱伊向甲○○購買毒品，
欠林某一萬元，甲○○強將其家中投影機取走質押，所以伊向警
察供認幫助甲○○販毒，希望警察趕快抓到林某，以取回投影機
。至於黃俊凱所供係不實的舉證，伊並未幫林偉明、乙○○送貨
販賣毒品等語，又純屬為單純事實上之爭執，而於原判決如何違
背法令並無一語涉及。是丁○○、丙○○之上訴，均屬違背法律
上之程式，均應予駁回。
三上訴人甲○○（即上訴駁回）部分：
查第三審上訴書狀，應敘述上訴之理由。其未敘述者，得於提起
上訴後十日內補提理由書於原審法院。已逾上述期間，而於第三
審法院未判決前仍未提出上訴理由書狀者，第三審法院應以判決
駁回之，刑事訴訟法第三百八十二條第一項、第三百九十五條後
段規定甚明。本件上訴人甲○○因違反毒品危害防制條例案件，
不服原審判決，於民國九十五年十月二十六日提起上訴，並未
述理由。迄今逾期已久，於本院未判決前仍未提出，依上開規定
其上訴自非合法，應予駁回。
據上論結，應依刑事訴訟法第三百九十七條、第四百零一條、第
三百九十五條，判決如主文。
中    華    民    國  九十五  年   十二   月   二十一 日
                      最高法院刑事第四庭
                          審判長法官  吳  雄  銘
                                法官  池  啟  明
                                法官  郭  毓  洲
                                法官  韓  金  秀
                                法官  黃  梅  月
      本件正本證明與原本無異
                                      書  記  官
中    華    民    國  九十五  年   十二   月  二十六  日
                                                      V


司法院資訊處製作；財團法人民間司法改革基金會備份。
